臺灣板橋地方法院交通事件裁定　　　 100年度交聲字第2268號
原處分機關　交通部公路總局臺北區監理所
受處分人即
異　議　人　王惠菁
上列受處分人即異議人因不服交通部公路總局臺北區監理所於民
國100 年6 月21日所為北監自裁字第裁40-HD0000000號違反道路
交通管理事件裁決書所為處分，經聲明異議，本院裁定如下：
    主  文
異議駁回。
    理  由
一、原處分意旨略以：異議人即受處分人王惠菁所有之車牌號碼
    2797-KU 號自用一般小客車於民國99年9 月13日14時49分許
    ，行經臺中縣沙鹿鎮（現改制為臺中市沙鹿區○○○路302
    號（往港區方向），因「速限60公里，經檢定合格儀器測照
    ，時速71公里，超速11公里（未滿20公里）」之違規行為，
    經臺中縣（現改制為臺中市，以下同）警察局交通警察隊員
    警逕行舉發，爰依道路交通管理處罰條例第40條、第63條第
    1 項第1 款（裁決書漏引第1 款，應予補充）規定，裁處罰
    鍰新臺幣（下同）1,600 元，並記違規點數1 點。
二、異議意旨略以：本車於違規單時地，被偵測超速，該照片有
    2 輛車均非在照片中心位置，且照片並無定焦、聚焦本人的
    車，如何認定本人車輛超速，又測速儀器有可能故障，請求
    撤銷原處分，爰聲明異議云云。
三、按行車速度，依速限標誌或標線之規定，道路交通安全規則
    第93條第1 項前段定有明文；次按汽車駕駛人，行車速度，
    超過規定之最高時速，或低於規定之最低時速，除有第43條
    第1 項第2 款情形外，處新臺幣1,200 元以上2,400 元以下
    罰鍰，並記違規點數1 點，道路交通管理處罰條例第40條、
    第63條第1 項第1 款分別定有明文。
四、經查，本案查獲情形，業經證人即臺中市警察局交通警察隊
    （現任職於內政部警政署保安警察隊第四總隊）警員丁國煒
    於本院中結證稱：本件是固定式雷達照相，所以由伊取得照
    相資料後逕行開單舉發；雷達測速儀的測速原理為，雷達有
    一定的範圍，與雷射是單點鎖定不同，採證回來的相片有一
    張雷達波判斷圖，和照片比對後就是雷達打出來的方向，在
    雷達波判斷圖上所示的雷達表範圍內的車輛就是違規車輛等
    語（本院卷第19頁），又雷達波判斷圖係用以判斷被拍攝車
    輛是否在雷達波範圍之內，判斷圖之原理係雷達測速儀原廠
    依照雷達發射之角度和範圍所製作，因雷達波乃較大範圍之
    偵測，和雷射為光點鎖定之偵測方式不同，故在判斷表繪製
    之雷達發射波範圍內車輛即為雷達偵測之車輛，但若該範圍
    內有數輛車，則無法判定係鎖定哪一輛車輛做測速等情，亦
    經證人即出售本件雷測速儀之兩合公司員工陳嘉琮於本院中
    到庭結證屬實（本院卷第31-33 頁），足認除雷達波判斷表
    之雷達波範圍內出現數輛車，至無從判定係鎖定哪一輛車測
    速，否則於該雷達波範圍內出現之車輛即為該雷達波鎖定之
    測速車輛。本件觀以採證照片1 幀（附於本院卷第23頁證物
    袋內），顯示車輛速度為每小時71公里，地點為沙鹿中興路
    匝道附近，而照片中則有異議人之車輛及另一輛水泥車，然
    經以雷達波判斷表比對上開採證照片，於僅異議人之車輛係
    處於雷達發射波範圍內，另一水泥車則超出該雷達發射波範
    圍，可知雷達測速儀鎖定之測速之車輛即為異議人所有之上
    開車輛無誤。且查，上開雷達射速儀已於98年11月16日送經
    濟部標準檢驗局檢驗合格（檢定合格單號碼J0GA0000000A，
    J0GA0000000B），有效期限至99年11月30日一節，亦有經濟
    部標準檢驗局98年11月16日雷達測速儀檢定合格證書1 紙在
    卷可憑（本院卷第21頁），故異議人於前揭時地，有以超出
    最高限速11公里之速度行駛之違規事實，應屬明確。異議人
    空言辯稱採證照片中有2 輛車，無從判斷是何車超速，且測
    速儀有可能故障云云，顯不足採。
五、綜上所述，足認異議人所有車輛於上揭時地，確有「速限60
    公里，經檢定合格儀器測照，時速71公里，超速11公里（未
    滿20公里）」之違規行為。原處分機關依道路交通管理處罰
    條例第40條、第63條第1 項第1 款之規定，裁處罰鍰1,600
    元，並記違規點數1 點，核無違誤。從而，本件異議為無理
    由，應予駁回。
據上論斷，應依道路交通事件處理辦法第18條，裁定如主文。
中    華    民    國   100    年    12    月    16    日
                  刑事第十四庭法  官  俞秀美
上列正本證明與原本無異。
如不服本裁定，應於裁定送達後五日內敘明抗告理由，向本院提
出抗告狀。
                              書記官  謝怡貞
中    華    民    國   100    年    12    月    19    日